臺灣高等法院臺中分院刑事判決　　　 100年度上訴字第1270號
上　訴　人
即　被　告　楊文村
上列上訴人因妨害自由等案件，不服臺灣彰化地方法院99年度訴
字第1530號中華民國100年3月22日第一審判決（起訴案號：臺灣
彰化地方法院檢察署99年度偵字第8280號），提起上訴，本院判
決如下：
    主  文
上訴駁回。
    理  由
一、按依刑事訴訟法第350條、第361條、第362條、第367條規定
    ，不服地方法院之第一審判決而上訴者，須提出上訴書狀，
    並應敘述具體理由，為上訴必備之程式；其所提出之書狀未
    敘述上訴理由，或僅曾以言詞陳述上訴理由者，均應於上訴
    期間屆滿後20日內補提理由書於第一審法院。第一審法院經
    形式審查，認逾期未補提上訴理由者，應定期間先命補正；
    逾期未補正者，為上訴不合法律上之程式，應以裁定駁回。
    倘已提出上訴理由，但所提非屬具體理由者，則由第二審法
    院以上訴不合法律上之程式，判決駁回。而所謂具體理由，
    必係依據卷內既有訴訟資料或提出新事證，指摘或表明第一
    審判決有何採證認事、用法或量刑等足以影響判決本旨之不
    當或違法，而構成應予撤銷之具體事由，始克當之（例如：
    依憑證據法則具體指出所採證據何以不具證據能力，或依憑
    卷證資料，明確指出所為證據證明力之判斷如何違背經驗、
    論理法則）；倘僅泛言原判決認定事實錯誤、違背法令、量
    刑失之過重或輕縱，而未依上揭意旨指出具體事由，或形式
    上雖已指出具體事由，然該事由縱使屬實，亦不足以認為原
    判決有何不當或違法者（例如：對不具有調查必要性之證據
    ，法院未依聲請調查亦未說明理由，或援用證據不當，但除
    去該證據仍應為同一事實之認定），皆難謂係具體理由，俾
    與第二審上訴制度旨在請求第二審法院撤銷、變更第一審不
    當或違法之判決，以實現個案救濟之立法目的相契合，並節
    制濫行上訴（最高法院97年度臺上字第892號判決意旨可資
    參照）。又理由是否具體，則屬第二審法院審查之範圍，不
    在命補正之列，亦即上訴書狀已記載理由，並有具體之敘述
    時，其上訴既屬合法，第二審法院固應就其理由之是否可取
    ，為實體之審理及判斷；如認其上訴書狀雖記載理由，但並
    未具體敘述時，則無須再命補正，可逕認其上訴不合法，以
    判決駁回之，此有最高法院97年度臺上字第1281號判決意旨
    可參。
二、本案上訴人即被告楊文村（下稱被告）不服原審判決提起上
    訴，其上訴理由狀略謂：原審判決量刑顯然過重，違反比例
    原則，且未予被告緩刑機會，顯與法律規定未合。被告並無
    前科，且平日有正當工作，堪認其素行良好，並非為非作歹
    之徒，又犯罪後已坦承犯行，並與告訴人達成和解且履行完
    畢，堪認其犯後態度良好，被告係因其所有車輛遭侵占，一
    時失慮致罹刑章，經此偵審教訓，並已付出代價，信其未來
    無再犯之虞。原審判決就被告不予緩刑之理由，係「其本案
    之犯罪手段激烈」，顯將已經量刑斟酌之犯罪情節，重新於
    緩刑裁量中考量，爰請求給予被告緩刑之機會，以勵自新等
    語。
三、按量刑輕重係屬事實審法院得依職權自由裁量之事項，苟已
    斟酌刑法第57條各款所列情狀而未逾越法定刑度，不得遽指
    為違法。至緩刑之宣告，除應具備同法第74條所定條件外，
    並須有可認為以暫不執行刑罰為適當之情形，始得為之，亦
    屬法院裁判時得依職權自由裁量之事項，當事人不得以原審
    未諭知緩刑指為違背法令（最高法院72年度台上字第6696號
    、75年度台上字第7033號判例要旨參照）；且在同一犯罪事
    實與情節，如別無其他加重或減輕之原因，下級審量定之刑
    ，亦無過重或失輕之不當情形，則上級審法院對下級審法院
    之職權行使，原則上應予尊重（最高法院85年度台上字第24
    46號裁判意旨參照）。
四、經查：本件原審判決認定被告楊文村有如犯罪事實欄三所載
    犯行，因而論以刑法第302條第1項之共同私行拘禁罪及同法
    第346條第3項、第1項之恐嚇取財未遂罪，各判處有期徒刑6
    月、5月，如易科罰金，均以新臺幣1,000元折算1日，並定
    應執行有期徒刑9月，如易科罰金，以新臺幣1,000元折算1
    日等情。被告於原審審理中對前揭犯罪事實均已認罪（見原
    審卷第159頁），核與證人即告訴人陳俊杰於警詢及偵查中
    、證人即被害人陳水發、徐毓萱於警詢及偵查中、證人楊榮
    仁於警詢及偵查中證述情節相符，復有出租約定契約書、本
    票、身分證影本、車籍查詢-基本資料詳細畫面、搜索扣押
    筆錄、扣押物品目錄表、被告楊文村及被害人陳水發之各該
    通聯紀錄等件在卷可稽，是本案事證明確，被告上開犯行均
    堪認定。上訴意旨稱被告係因其所有車輛遭侵占，一時失慮
    致罹刑章，並無前科，且犯罪後已坦承犯行，並與告訴人達
    成和解且履行完畢，應無再犯之虞，原審判決量刑顯然過重
    ，違反比例原則，且未予被告緩刑機會，顯與法律規定未合
    云云。惟原審判決理由已詳予載明量刑之依據：「被告楊文
    村雖因被告鄒智然前開犯行造成財產上之損失，惟未循合法
    管道索求賠償，反以此等暴力方式妨害告訴人陳俊杰之自由
    ，更意圖索求高額之賠償，手段、目的顯不相當；……，3
    人之法治觀念均嫌薄弱，惟犯罪後均已坦承犯行，被告楊文
    村並與告訴人陳俊杰達成和解並履行完畢，有100年3月8日
    審判筆錄在卷可稽（參原審卷第159頁）；及審酌被告3人之
    智識程度、為前開犯行之動機、目的、犯案方法、手段等一
    切情狀，分別量處如主文所示之刑及就被告楊文村、張如松
    諭知易科罰金之折算標準，並就被告楊文村定其應執行之刑
    及易科罰金之折算標準。至被告楊文村雖無前案紀錄，有臺
    灣高等法院被告前案紀錄表1份在卷可稽，且已與告訴人陳
    俊杰和解，然審酌其本案之犯罪手段激烈，認不宜予以緩刑
    之宣告，附此敘明。」（見原判決第9頁），足認原審判決
    已就上訴意旨所述被告犯罪緣由、犯罪後已坦承犯行與告訴
    人達成和解並履行完畢、無前案紀錄等情予以審酌，並就被
    告所犯本案之一切情狀，依刑法第302條第1項及同法第346
    條第3項、第1項之法定刑度內，分別量處有期徒刑6月、5月
    ，定應執行刑有期徒刑9月，並諭知易科罰金之折算標準，
    已妥為斟酌，並說明其審酌之根據及理由，尚無違反經驗法
    則、論理法則、比例原則、公平原則，或有何其他違法情事
    。本院從形式上觀察，認原審法院已就刑法第57條揭示之各
    種量刑條件妥為斟酌，符合「罪當其罰」之原則，並無濫用
    量刑權限之違法或失當之處。
五、綜上所述，被告之上訴意旨並未依卷內既有訴訟資料或提出
    新事證，具體指摘原審判決有何採證認事、用法或量刑等足
    以影響判決本旨之不當或違法，而構成應予撤銷之具體事由
    ，揆諸上開最高法院判決意旨及依「程序優先於實體」之刑
    事訴訟法原則，其上訴自屬違背法律上之程式，爰不經言詞
    辯論，駁回其上訴。
據上論斷，應依刑事訴訟法第367條前段、第372條，判決如主文
。
中    華    民    國  100     年    8     月     3    日
            刑事第五庭  審判長法  官  趙  春  碧
                              法  官  賴  恭  利
                              法  官  卓  進  仕
以上正本證明與原本無異。
如不服本判決應於收受送達後10日內向本院提出上訴書狀，其未
敘述上訴理由者，並得於提起上訴後10日內向本院補提理由書狀
（均須按他造當事人之人數附繕本）「切勿逕送上級法院」。
                              書記官  郭  振  祥
中    華    民    國  100     年    8     月     3    日